最　高　行　政　法　院　裁　定
　　　　　　　　　　　　　　　　　　 94年度裁字第02184號
抗 告 人　新品瓦斯安全設備股份有限公司
代 表 人　乙○○
抗 告 人　保你家國際事業股份有限公司
代 表 人　莊輝楠
抗 告 人　甲○○
上列抗告人因與相對人行政院公平交易委員會間確認行政處分無
效事件，對於中華民國93年8月12日臺北高等行政法院92年度訴
更1字第20號裁定，提起抗告，本院裁定如下：
    主  文
抗告駁回。
抗告訴訟費用由抗告人負擔。
    理  由
一、按抗告法院認抗告為不合法或無理由者，應為駁回抗告之裁
    定。
二、本件抗告人主張：原審法院於92年11月5日（第一次庭訊）
    即知抗告人之代表人乙○○已辭職，竟未命抗告人補正繼任
    人承受訴訟，已屬違誤；且原審法院明知繫屬在後之90年度
    訴字第6116號判決係就重複起訴之事件所為，應屬自始無效
    ，竟停止審判9個月之久，經抗告人另請停止執行，始於同
    日駁回抗告人合法之本件起訴，有違法官主持正義，維護民
    眾權利之使命；另本件自始即屬合法訴訟，不因原審法院強
    將兩訴合併為先位及備位之訴，並於9個月後認為訴訟程序
    不合法，而自程序上駁回抗告人原審之訴，原裁定顯屬違誤
    ，為此求為廢棄原裁定等語。
三、原法院係以：（一）本件抗告人新品瓦斯安全設備股份有限
    公司（下稱新品公司）先位聲明請求確認相對人90年9月19
    日（90）公處字第139號行政處分無效部分，抗告人前亦就
    同一行政處分提起行政訴訟，請求確認該行政處分無效，經
    本院以90年度訴字第6116號判決駁回其訴，並經最高行政法
    院於93年2月12日以93年度裁字第123號裁定駁回上訴確定。
    本院90年度訴字第6116號事件固繫屬在後，惟該案既已判決
    確定在前，即生既判力，先繫屬之本件訴訟標的為該後繫屬
    事件確定判決效力所及，爰就先起訴之本件依行政訴訟法第
    107條第1項第9款規定，裁定駁回先起訴之本件，而無再就
    先繫屬之事件為實體判決之必要。（二）抗告人保你家國際
    事業股份有限公司（下稱保你家公司）及甲○○先位聲明請
    求確認相對人90年9月19日（90）公處字第139號行政處分無
    效部分，該2抗告人並未依行政訴訟法第6條第2項之規定，
    於向相對人請求確認無效未被允許或經請求30日內不為確答
    ，始行起訴，竟逕行提起確認前開處分無效之訴，應認此部
    分為起訴不備其他要件，爰依行政訴訟法第107條第1項第10
    款之規定，駁回該部分訴訟。（三）備位聲明請求撤銷訴願
    決定及原處分之撤銷訴訟部分，抗告人提起此部分訴訟，已
    逾法定提起行政訴訟之2個月期間，爰依行政訴訟法第107條
    第1項第7款裁定駁回。
四、本院按：法人之訴訟行為，應由其代表人為之，此觀之行政
    訴訟法第107條第1項第4款之規定即明。法人於不服高等行
    政法院所為裁定提起抗告時，自應由其代表人代表提起，否
    則即為不合法。經查原裁定以前開理由駁回抗告人於原審之
    訴，核無不合。抗告人雖以前開各詞提起抗告，惟查：（一
    ）本件新品公司之代表人為乙○○，此有經濟部公司基本資
    料查詢結果可按，抗告人謂新品公司原代表人乙○○已辭職
    云云，顯不足採。而觀之本件抗告狀，新品公司提起本件抗
    告時，並未由代表人乙○○代表提起，而係由甲○○代表提
    起，揆之前開說明，此部分抗告顯未由代表人為之，自非合
    法。（二）抗告人指新品公司代表人業已變更，原審未命新
    品公司之新代表人承受訴訟，即有違誤云云，依前述新品公
    司代表人仍為乙○○之事實，足認抗告人所述並不足取，難
    謂原裁定有此抗告人所述之違誤。（三）抗告人保你家公司
    並未提出任何抗告理由對原裁定為指摘，自無從認其抗告為
    有理由。綜上所述，本件抗告意旨指原裁定違誤，求為廢棄
    ，為無理由，應予駁回。
五、依行政訴訟法第104條、民事訴訟法第95條、第78條、第85
    條第1項前段，裁定如主文。
中　　華　　民　　國　　94　　年　　10　　月　 20 　　日
                  第一庭審判長法  官　葉　振　權
                              法  官　陳　秀　美
                              法  官　劉　鑫　楨
                              法  官  吳  明  鴻
                              法  官　梁　松　雄
以  上  正  本  證  明  與  原  本  無  異
中　　華　　民　　國　　94　　年　　10　　月　　20　　日
　　　　　　　　　　　　　　　書記官　阮　桂　芬
